【裁判字號】    98,上訴,3458
【裁判日期】    980901
【裁判案由】    毒品危害防制條例
【裁判全文】
臺灣高等法院刑事判決                98年度上訴字第3458號
上  訴  人
即  被  告  甲○
上列上訴人即被告因毒品危害防制條例案件，不服臺灣士林地方
法院98年度審訴字第590 號，中華民國98年7 月14日第一審判決
（起訴案號：臺灣士林地方法院檢察署98年度毒偵字第852 號、
第915號），提起上訴，本院判決如下：
    主  文
上訴駁回。
    理  由
一、按「不服地方法院之第一審判決而上訴者，應向管轄第二審
    之高等法院為之。」「上訴書狀應敘述具體理由。」「上訴
    書狀未敘述上訴理由者，應於上訴期間屆滿後二十日內補提
    理由書於原審法院。逾期未補提者，原審法院應定期間先命
    補正。」刑事訴訟法第361條第1項、第2項、第3項分別定有
    明文。又第二審法院認為上訴書狀未敘述理由，或上訴有第
    362條前段之情形者，應以判決駁回之，同法第367條前段亦
    有明文規定。所謂不服第一審判決之具體理由，必係依卷內
    既有訴訟資料或提出新事證，指摘或表明第一審判決有何採
    證認事、用法或量刑等足以影響判決本旨之不當或違法，而
    構成應予撤銷之具體事由，始足當之；倘僅泛言原判決認定
    事實錯誤、違背法令、量刑失之過重或輕縱，而未依上揭意
    旨指出具體事由，或形式上雖已指出具體事由，然該事由縱
    使屬實，亦不足以認為原判決有何不當或違法者，皆難謂係
    具體事由，俾與第二審上訴制度在請求第二審法院撤銷、變
    更第一審不當或違法之判決，以實現個案救濟及節制濫行上
    訴之立法目的相契合。是倘上訴人之上訴書狀雖敘述上訴理
    由，惟並未具體敘述第一審判決有何不當或違法情形，即與
    未敘述具體理由無異，所為上訴，即非適法。
二、經查原判決認上訴人即被告甲○前因施用毒品案件，經依臺
    灣士林地方法院裁定送觀察、勒戒及強制戒治後，於民國91
    年12月24日停止戒治付保護管束，而於92年6月7日保護管束
    期滿未經撤銷視為執行完畢，並由臺灣士林地方法院檢察署
    檢察官以92年度戒毒偵字第47號為不起訴處分確定；復因施
    用毒品案件，經該院以95年度訴字第191號判決處有期徒刑
    一年確定，再因施用毒品案件，經該院以95年度訴字第90 0
    號判決處有期徒刑一年二月確定；又因施用毒品案件，經該
    院以95年度訴字第1179號判決處有期徒刑一年二月，並先後
    經本院以96年度上訴字第1495號及最高法院以96年度台上字
    第3616號判決上訴駁回確定，前開三案嗣經減刑並就後二案
    定應執行有期徒刑一年一月確定，經接續執行，於97年7月
    30日縮刑期滿執行完畢。詎其仍未戒除毒癮，於前開觀察、
    勒戒及強制戒治執行完畢後五年內三度再犯施用毒品罪，經
    法院判處罪刑確定後，復基於施用第一級毒品海洛因之犯意
    ，於98年（起訴書誤載為97年）3月31日為警採尿往前回溯
    120小時內之某時許，在其位於臺北市士林區○○○路○段
    107巷32號住處，以將海洛因摻水置於針筒內注射左上手臂
    之方式，施用海洛因一次。嗣為警於98年3月31日9時許，在
    上址查獲，並扣得海洛因二包（驗餘總淨重○點6364公克）
    及其所有供施用海洛因所用之注射針筒二支（起訴書誤載為
    一支）等物品。已詳敘所憑證據與認定之理由，因而論處施
    用第一級毒品，累犯罪刑，並審酌被告素行非佳，有如事實
    欄所載之前科執行情形，不知悔改，復再度施用第一級毒品
    海洛因，惟考量其僅施用毒品海洛因一次及犯罪戕害自己身
    心健康，與犯罪後供認犯行之態度等一切情狀，量處有期徒
    刑一年三月。經核原審判決已將認定事實之依據及所憑理由
    ，詳加記載論述，與經驗法則或論理法則並不相悖，適用法
    律亦無違誤，所為量刑亦屬允當。
三、被告提起上訴，指稱：其已坦承犯行，配合警方人員辦案，
    犯罪後態度良好，且家中有高齡82歲且行動不便之老母賴其
    撫養及照顧大小便，其確已決心戒除毒癮，願意接受藥物治
    療，誠盼能輕判量刑云云。茲核被告所提上訴狀所載之上訴
    意旨，並未就本件之原判決有何採證認事、用法或量刑等足
    以影響原判決本旨之不當或違法，而為具體指摘。揆諸首揭
    規定，其上訴自屬不合法律上之程式，爰不經言詞辯論，逕
    予駁回其上訴。
四、依刑事訴訟法第367 條前段、第372 條，判決如主文。
中    華    民    國    98    年    9     月    1    日
                  刑事第九庭審判長法  官  陳貽男
                                  法  官  何信慶
                                  法  官  周盈文
以上正本證明與原本無異。
如不服本判決，應於收受送達後10日內向本院提出上訴書狀，其
未敘述上訴之理由者並得於提起上訴後10日內向本院補提理由書
（均須按他造當事人之人數附繕本）「切勿逕送上級法院」。
                                  書記官  張郁琳
中    華    民    國    98    年    9     月    1    日
附錄：本案論罪科刑法條全文
毒品危害防制條例第十條第一項
施用第一級毒品者，處 6 月以上 5 年以下有期徒刑。


司法院資訊處製作；財團法人民間司法改革基金會備份。
